臺灣臺北地方法院民事裁定
111年度亡字第65號
聲  請  人  葉美
上列聲請人聲請死亡宣告事件，本院裁定如下：
    主  文
一、准對失蹤人葉妹仔（女，民國00年0月00日生，失蹤前籍設
    臺北市古亭區(中正區)螢林里11鄰水源路4號)為宣告死亡之
    公示催告。
二、該失蹤人應於本公示催告揭示於法院公告處、資訊網路及其
    他適當處所之日起六個月內向本院陳報現尚生存，如不陳報
    ，本院將宣告其為死亡。
三、凡知該失蹤人生死者，均應於上開期間內，將其所知之事實
    陳報本院。
　　理  由
一、聲請意旨略以：聲請人葉美為失蹤人葉妹仔之妹，聲請人及
    其他兄弟姊妹從未見過葉妹仔，而聲請人母親生前曾說過葉
    妹仔出生後不久即夭折，但早期戶政人員未登載葉妹仔死亡
    之事實，為辦理母親遺產繼承事宜，爰依法聲請宣告失蹤人
    死亡等語。　　
二、按失蹤人失蹤滿10年後，法院得因利害關係人或檢察官之聲
    請，為死亡之宣告，民國71年1月4日修正公布前之民法總則
    第8條第1項定有明文。又修正之民法總則第8條之規定，於
    民法總則施行後修正前失蹤者，亦適用之，但於民法總則修
    正前，其情形已合於修正前民法總則第8條之規定者，不在
    此限，民法總則施行法第3條第3項亦有明文。宣告死亡或撤
    銷、變更宣告死亡之裁定，利害關係人或檢察官得聲請之；
    法院准許宣告死亡之聲請者，應公示催告；公示催告，應記
    載下列各款事項：一、失蹤人應於期間內陳報其生存，如不
    陳報，即應受死亡之宣告。二、凡知失蹤人之生死者，應於
    期間內將其所知陳報法院。前項公示催告，準用第130條第3
    項至第5項之規定。但失蹤人滿百歲者，其陳報期間，得定
    為自揭示之日起二個月以上，家事事件法第155條、第156條
    規定甚明。
三、經查，聲請人主張之事實，業據其提出失蹤人臺灣省臺北市
    戶籍登記簿為證，並經聲請人姐姐葉麗華到庭陳述明確。而
    失蹤人雖曾設籍在臺北市古亭區（中正區）螢林里11鄰水源
    路4號，但無接續之戶籍資料，此有臺北○○○○○○○○○111年6月
    6日北市政戶資字第1116004190號函暨所附戶籍資料、111年
    4月6日北市安戶資字第1116003170號函在卷可參。而依臺北
    ○○○○○○○○○所提供之戶籍資料，可知失蹤人最後之戶籍紀錄
    係38年8月31日「隨父住址變更」，又失蹤人之最年長弟妹
    葉國華係於37年9月出生，失蹤人之弟妹均未見過失蹤人，
    失蹤人母親又曾表示失蹤人出生不久夭折，可認失蹤人應至
    遲於38年8月31日之後即處於失蹤之狀態，迄今仍行方不明
    ，符合得為死亡宣告之10年法定期間，而聲請人與失蹤人有
    法律上利害關係，故其請求對失蹤人為死亡宣告前之公示催
    告，於法有據，應予准許。
四、依家事事件法第156條，裁定如主文。　　
中　　華　　民　　國　　111 　年　　6 　　月　　23　　日
                  家事法庭  法  官  翁儀齡
以上正本係照原本作成。
本裁定不得抗告。
中　　華　　民　　國　　111 　年　　6 　　月　　23　　日
                            書記官  尹遜言